臺灣高等法院刑事判決
110年度侵上訴字第133號
上  訴  人  
即  被  告  張凱丞




選任辯護人  高逸文律師
            王聖傑律師
上列上訴人即被告因妨害性自主案件，不服臺灣新北地方法院10
9年度侵訴字第145號，中華民國110年3月31日第一審判決（起訴
案號：臺灣新北地方檢察署109年度偵字第15075號），提起上訴
，本院判決如下：
    主  文
上訴駁回。
    犯罪事實及理由
一、經本院審理結果，認第一審以上訴人即被告乙○○犯刑法第22
    1條第1項之強制性交罪，判處有期徒刑4年，認事用法及量
    刑均無不當，應予維持，並引用第一審判決書記載之事實、
    證據及理由（如附件）。
二、被告上訴意旨略以：㈠告訴人甲 於偵查中先證稱：民國109
    年1月11日凌晨0時33分許伊遭被告「性侵前」之「壓制」過
    程中，伊有撥打林○○的LINE，要求林○○過來板橋住處，後來
    林○○於同日凌晨1時11分許及1時29分許有打回來，但因為那
    時候伊正遭性侵，所以沒接到等語（見偵字第15075號卷第9
    0頁），然甲 於原審審理時竟改稱：109年1月11日凌晨0時3
    3分許遭被告「性侵後」，有撥打林○○的LINE，要求林○○過
    來板橋住處，被告發現後就將電話搶走等語（見原審卷第12
    1至122、129頁），顯見甲 偵查及審判之證述前後不一，其
    證述是否可採，已屬有疑。倘當日凌晨0時33分許甲 撥打LI
    NE予林○○之9秒通話，係於「性侵前」之「壓制」過程中所
    為，參以甲 於原審審理時曾證稱被告係以雙手抓著伊雙手
    之方式，將伊按壓在床上等語（見原審卷第128頁），則此
    時甲 之雙手既已遭被告壓制，甲 如何撥打LINE予林○○並與
    之通話9秒？林○○為何僅證稱只聽到甲 非常無力的向伊說來
    我家、快點（見原審卷第136頁），而非證稱有聽到甲 尖叫
    、哭喊？又被告如真有強制性交行為，其豈容許甲 與林○○
    通話9秒？如該9秒通話係「性侵後」所為，則甲 於原審證
    稱在該9秒通話前伊有叫林○○來，後來伊沒有接到林○○電話
    ，伊再打給林○○，林○○也沒有接到等語（見原審卷第129頁
    ），該3通通話係於幾時幾分撥打？似與卷內甲 與林○○之LI
    NE對話內容無法勾稽。㈡甲 於偵查及原審審理時均證稱：伊
    遭性侵時，有抵抗，一直動及推開被告之身體（見偵字第15
    075號卷第15、16、89、90頁，原審卷第119頁），而被告壓
    制伊時，是抓著伊雙手，將伊壓在床上等語（見原審卷第12
    8頁），如果無訛，甲 雙手在遭被告雙手抓著之情形下，勢
    必會有嚴重之瘀傷，且被告為防止甲 抵抗，必會使用有形
    之強制力加諸於甲  身上導致甲  身體受傷，甲 抵抗時可
    能抓傷被告，然為何甲 身體及雙手皆未有任何傷勢？此皆
    與常情不符，因此甲 之證述顯有重大瑕疵，難認可採。㈢證
    人林○○證述其聽聞自甲 陳述遭被告強制性交經過，為屬與
    甲 陳述具同一性之累積證據，不具補強證據之適格，至於
    證人林○○證述甲 於案發後之心理狀態，及於案發後陪同甲 
    至醫院驗傷、報警各節，雖得作為本案之補強證據，然由於
    林○○為甲 之好友，又為建議甲 提告之人，所為證言必會有
    偏袒甲 之情形，是其證言顯不可信。㈣證人林○○抵達甲 住
    處後，甲 竟未當面將案發經過以口頭告知林○○，反而以LIN
    E對話，此顯有悖於常情，其二人是否係刻意留下不利於被
    告之證據，誠值懷疑。雖甲 證稱係因擔心被告在門外始未
    與林○○交談等語（見原審卷第121頁），然林○○到達甲 住處
    時，已見被告背著包包離去（見原審卷第135頁），林○○應
    可將此事轉知甲 ，縱慮及被告仍在門外，亦可輕聲交談。㈤
    甲 至醫院驗傷時間係109年1月11日凌晨3時許（見原審卷第
    13頁），距離林○○到達甲 住處已間隔相當時間，為何甲 遲
    至凌晨3時許始前往醫院驗傷？驗傷過程中友人「伊澤」前
    往醫院之目的為何？是否係為與甲 及林○○討論製作筆錄之
    說詞，導致甲 遲至同日上午6時25分許始前往板橋分局製作
    筆錄，皆有待釐清。綜上所陳，因甲 供述前後不一，且與
    常情有違，難認被告有檢察官所指之強制性交犯行，請撤銷
    原判決，諭知被告無罪云云。
三、本院查：　　
　㈠被告於偵訊時先辯稱：甲 說沒房租可以付要跟伊借新臺幣（
    下同）6,000元，伊答應但說要拍甲 身分證正反面。伊與甲
     完全沒發生性行為云云（見偵字第15075號卷第72頁），嗣
    經檢察官質疑為何被告之DNA會留在甲 外陰部或陰道內，被
    告始改稱：伊借6,000元予甲 ，擔心甲 不還，就跟甲  說
    不然我們在一起，之後甲 沒反駁，其與甲 就發生性行為云
    云（見偵字第15075號卷第72至73頁），嗣被告於原審又改
    稱：係以6,000元為對價與甲 合意性交云云（見原審卷第60
    頁），被告上訴後再改稱：係以6,000元為對價與甲 性交3
    次云云（見本院卷第73頁），已見被告之辯解前後不一，則
    其所辯是否符實，已非無疑。況在案發後不久，被告以通訊
    軟體Messenger撥打電話、傳送訊息予甲 未獲回應後，即傳
    送內容為：「妳已讀不回，是否能當作妳規避還錢的方式呢
    ？我們都是文明人，如果這樣我很抱歉，當初信任妳借款60
    00，只拍身份證正反二面，如今妳這般規避那我會申請資付
    命令（按係「支付命令」之誤載）！只怪我當初視人不熟（
    按係「識人不明、遇人不淑」之誤）啊」之訊息予甲 （見
    偵字第15075號彌封卷第41至42頁），被告既辯稱甲 同意以
    性交3次之方式償還6,000元，則於案發當日性交1次抵償部
    分債務後，被告理當僅向甲 追討餘款4,000元，何以又傳送
    上開訊息索討6,000元，足以佐證被告並未以該6,000元作為
    與甲 合意性交之「對價」，否則被告即不會於事後再向甲 
    索討「借款6000」，此亦足認甲 證稱其有向被告借款6,000
    元，且未同意以該6,000元為對價與被告發生性行為等語（
    見偵字第15075號卷第90頁），可以採信。
　㈡觀之甲 與林○○之LINE對話紀錄，109年1月11日凌晨0時33分
    許，甲 與林○○確實有9秒之LINE通話（見偵字第15075號彌
    封卷第27頁），且甲 證稱該通對話係因遭被告性侵而要求
    林○○至甲 住處等語（見偵字第15075號卷第90頁，原審卷第
    121至122頁），此與證人林○○於偵查及原審審理時一致證稱
    ：甲 打電話給伊，當時伊在上班沒有接到，後來甲 一直打
    ，伊接起來後甲 暗示要伊過去找甲 等語（見偵字第15075
    號卷第109頁，原審卷第134頁）相符，足認甲 確有因此撥
    打LINE電話向林○○求助之事實，而關於甲 遭被告強制性交
    之過程，甲 於偵訊及審理時已證述甚詳，並無不一致或矛
    盾之瑕疵，就甲 遭性侵後之反應及處理，與證人林○○之證
    述相互勾稽，亦屬相符，足認甲  證述之可信度極高。至於
    被告質疑甲 證述其雙手遭被告壓制，應無法撥打電話予林○
    ○乙節，甲 於原審審理時已證稱：被告兩隻手抓著伊的兩隻
    手，把伊壓在床上，那時候伊沒有辦法打電話給林○○，伊打
    給林○○是在被告壓制伊之前及性侵之後等語（見原審卷第12
    8頁），而甲 就該通9秒之LINE通話究竟是遭被告「性侵前
    」或「性侵後」撥打，於偵訊及原審之證述雖有出入，然究
    竟何者為可採，法院仍得本其自由心證予以斟酌，非謂一有
    不符，即應認甲 之證述全部均不可採信，查甲 於110年2月
    24日原審審理證述時，距本件案發時間已有1年餘，且檢察
    官於原審提示該通話擷圖訊問甲 時，甲 即表示「我有點忘
    記了（證人請求思考片刻）」等語（見原審卷第121頁），
    而依據甲 與林○○之LINE對話紀錄，當日自凌晨0時30分許即
    開始有撥打電話之紀錄，至凌晨1時52分許林○○到達甲 住處
    要求甲 開門前（見偵字第15075號彌封卷第27頁），雙方未
    接來電及通話計有5通之多，則甲 於遭受性侵之1年後，因
    記憶不清而忘記些許細節，亦屬常情，此並不影響甲 證述
    有遭被告強制性交之憑信性。
　㈢至於被告質疑何以甲 於上開與林○○之9秒通話，僅要求林○○
    到甲 住處，而未尖叫、哭喊，何以甲 身上及雙手無任何傷
    勢云云；然遇到危險或遭受侵害之反應本因人而異，有激烈
    反抗者，有呆滯毫無反應者，亦有害怕而瑟縮發抖者，不一
    而足，又遭受性侵害時被害人是否抵抗、抵抗之強度為何、
    是否造成嚴重傷勢，雖得作為判斷是否違反被害人意願之證
    據之一，但究非有必然關係，況被害人或因擔心獨自一人面
    對加害人，如劇烈反抗恐遭受嚴重傷害，而未以激烈方式抵
    抗或求救，亦非違常，被告使用之強制力縱未致甲 身體受
    傷，然甲 既已明白表示拒絕，自難以甲 身體無傷痕，而為
    有利被告之認定，亦不得僅因甲 未以尖叫、哭喊之方式向
    友人求助、未抵死反抗致傷，即認甲 於當時未遭受強制力
    而係與被告合意性交。
　㈣證人林○○證述其聽聞自甲 陳述遭被告強制性交經過，固屬與
    甲 陳述具同一性之累積證據，惟證人林○○於偵訊及原審證
    稱：109年1月10日晚間伊還在上班時，甲 打電話給伊，當
    時伊在上班沒有接到，後來甲 一直打，伊接起來後甲 暗示
    要伊過去找甲  ，伊覺得甲 當時語氣怪怪的，跟平常不一
    樣，伊抵達甲  住處後，看到被告剛好要離開，而甲 臉色
    慘白，看見伊也不講話，眼眶有淚水感覺剛哭過，伊問甲 
    發生什麼事情，甲 因為害怕被告還沒離開住處而不願意開
    口說話，只用傳訊息之方式表示剛才被被告硬上。甲 當時
    很害怕、很委屈，一開始甲  覺得發生這種事情很丟臉所以
    不願意報案，是伊勸甲 去報案甲 才決定去報案等語（見偵
    字第15075號卷第109至111頁，原審卷第134至140頁），此
    係林○○就甲  遭受性侵而向其求救及事後觀察甲 反應之親
    身見聞，並非與甲 證述具同一性之累積證據，且有甲 與林
    ○○之LINE對話紀錄可以佐證，則前揭林○○之證述自足以為甲
     證述之補強證據，被告質疑林○○之證述不具憑信性云云，
    顯非可採。
　㈤林○○到場時，雖見被告正欲離去，然證人甲 、林○○一致證稱
    因甲 擔心被告在門外，故以LINE與林○○交談（見偵字第150
    75號卷第111頁，原審卷第121、136頁），則甲  因擔心被
    告未立即離開仍立於門外偷聽甲 與林○○之對話，而未敢與
    林○○直接口頭對話，亦難謂有何悖於常情之處，被告空言質
    疑上開LINE對話紀錄係甲 與林○○刻意留下不利於被告之證
    據云云，顯屬臆測，不足採信。
　㈥依當日甲 與林○○LINE對話紀錄，林○○於案發當日凌晨2時3分
    許始勸甲 去亞東紀念醫院及警局（見偵字第15075號彌封卷
    第33頁），嗣甲 於當日凌晨3時18分許在亞東紀念醫院接受
    採驗（見偵字第15075號彌封卷第19頁之受理疑似性侵害事
    件驗傷診斷書），凌晨5時許前往新北市政府警察局板橋分
    局報案（見偵字第15075號彌封卷第7頁之性侵害犯罪事件通
    報表），考量甲 猶豫不決、路程、掛號、報警等待接受詢
    問之時間，實難認甲 之就醫及報案，有刻意延誤或不符合
    常情之處。至於甲 之友人「伊澤」於案發後前往醫院陪同
    探視甲 乙節，亦屬人情之常，尤難認有何不符情理之處。
    被告以甲  驗傷、製作筆錄時間有延誤、友人「伊澤」前往
    醫院陪同等情，質疑甲 係為與友人討論製作筆錄之說詞云
    云，均屬臆測之詞，無可採信。
　㈦至被告另辯稱：依甲 及林○○所述，被告於案發當日凌晨0時3
    3分許即已完成犯行，直至凌晨1時58分許離開時方遇見林○○
    ，期間被告除搶奪甲 手機外，尚威脅甲 不得告訴他人，邏
    輯上應恐第三人知悉其犯行，然若如此，何以被告知悉甲 
    已聯絡林○○前來，卻仍在甲 處所近90分鐘之久？期間有無
    繼續控制甲 使用手機？甲 對此卻又無任何描述，洵非合理
    ，事實上被告與甲 這段期間在甲 處所繼續聊天、看電視，
    共享激情後之溫馨時光；被告與甲 皆有立場要求對方刪除
    先前聊天之對話紀錄，縱認係被告要求刪除對話紀錄，亦係
    擔心遭勒索而要求云云。然被告於案發後，容或見甲 已聽
    命刪除雙方先前聊天紀錄，應無掌握任何對其不利之證據，
    因認甲 尚屬可欺，乃肆無忌憚繼續在甲 住處久留，亦非無
    可能，實難據此逕認甲 所為不利於被告之陳述不足採信；
    至被告於案發後何以留在該處並未立即離去、有無繼續控制
    甲 使用手機等節，俱與被告對甲 強制性交事實之認定，並
    無必然關連，縱甲 不曾就此為任何陳述，亦難謂有何違反
    情理之處，被告據此質疑甲 證言之可信性，亦屬無稽。又
    被告既一再辯稱：曾嫌棄甲 外型，表示甲 讓其6,000元實
    在借不下去云云，卻又聲稱其同意以性交易之方式讓甲 抵
    債，並於性交後與甲 聊天、看電視，共享激情後之溫馨時
    光云云，供述顯有矛盾，益徵其所辯甲 因遭其嚴厲批評外
    表而生怨懟云云，殊難採信。尤以甲 與被告於案發當日係
    初次見面之網友，其等之間區區6,000元借款，數額亦非至
    鉅，衡情實難想像甲 此而有設詞攀誣被告、自陷誣告、偽
    證罪責風險之必要。被告徒以：債務關係本身即可能成為甲
     誣陷之動機，另甲 遭嚴厲批評外表，亦可能產生或加深怨
    懟等情，辯稱其與甲 非無嫌隙，並據以指摘甲 所述不實云
    云，均非可採。至其就甲 刪除雙方先前聊天紀錄之緣由，
    先辯以：甲 可能擔心伊反悔，要求伊刪除聊天紀錄云云（
    見偵字第15075號卷第73頁），嗣改稱：伊擔心性交易後甲 
    提告，詢問甲 ，甲 說要不然紀錄刪掉，伊就說好云云（見
    原審卷第164頁），所辯前後不一，亦難採信，附此敘明。
四、準此，被告上訴否認犯行，仍執前詞指摘原判決不當，均不
    足採信，俱如前述。是其上訴為無理由，應予駁回。
據上論斷，應依刑事訴訟法第373條、第368條，判決如主文。
本案經檢察官劉家瑜提起公訴，檢察官廖先志到庭執行職務。
中　　華　　民　　國　　110 　年　　10　　月　　27　　日
                  刑事第十五庭  審判長法  官  陳芃宇
                                      法  官  陳俞伶
                                      法  官　曹馨方
以上正本證明與原本無異。
如不服本判決，應於收受送達後20日內向本院提出上訴書狀，其
未敘述上訴之理由者並得於提起上訴後20日內向本院補提理由書
（均須按他造當事人之人數附繕本）「切勿逕送上級法院」。
                                      書記官　游秀珠
中　　華　　民　　國　　110 　年　　10　　月　　27　　日
附錄：本案論罪科刑法條全文
中華民國刑法第221條
對於男女以強暴、脅迫、恐嚇、催眠術或其他違反其意願之方法
而為性交者，處3 年以上10年以下有期徒刑。
前項之未遂犯罰之。
附件：
臺灣新北地方法院刑事判決
                                    109年度侵訴字第145號
公　訴　人　臺灣新北地方檢察署檢察官
被　　　告　乙○○　男　（民國00年00月00日生）
                    
                    
                    
指定辯護人  本院公設辯護人湯明純
上列被告因妨害性自主案件，經檢察官提起公訴（109 年度偵字
第15075號），本院判決如下：
    主  文
乙○○犯強制性交罪，處有期徒刑肆年。
    事  實
一、乙○○透過網際網路結識甲 （代號：AD000-A109015號之成年
    女子，真實姓名地址詳卷），雙方為網友關係，後甲 向乙○
    ○借貸新臺幣（下同）6,000元，乙○○應允後於民國109年1月
    10日21時許，前往甲 位在新北市板橋區住處（地址詳卷）
    見面，除將現金6,000元交付給甲 外，2人在甲 住處房間內
    聊天，詎乙○○竟基於強制性交之犯意，於翌日（即109年1月
    11日）0時許，憑藉身體之優勢將甲 強行壓制在床鋪上，甲
     以手欲推開乙○○之方式反抗，並表示不願意與乙○○發生性
    行為，乙○○仍強行脫去甲 褲子、內褲後，先以手撫摸甲 胸
    部、以嘴親甲 臉頰、脖子，再以生殖器插入甲 陰道內抽動
    ，直至射精為止，以此強暴之方式對甲  為性交行為1次得
    逞，嗣甲 之友林○○因接獲甲 來電而於109年1月11日凌晨1
    時56分許到場並報警處理，始查悉上情。
二、案經甲 訴由新北市政府警察局板橋分局報告臺灣新北地方
    檢察署檢察官偵查起訴。
    理  由
壹、程序部分
一、司法機關所製作必須公示之文書，不得揭露性侵害被害人之
    姓名、出生年月日、住居所及其他足資識別被害人身份之資
    訊，性侵害犯罪防治法第12條第2 項定有明文。是本判決關
    於甲 之人別資料，依上開規定不得揭露，並以如前之代號
    稱之，合先敘明。
二、按被告以外之人，於審判外之言詞或書面陳述，除法律有規
    定者外，不得作為證據，刑事訴訟法第159 條第1 項定有明
    文。經查證人甲 於警詢時之證述，均為被告乙○○以外之人
    於審判外之陳述，且無刑事訴訟法第159 條之1 至第159條
    之4 及其他法律規定得作為證據之情形，被告乙○○及其辯護
    人於本院準備程序時均表示不同意作為證據（見本院卷第61
    頁），依上開規定應無證據能力。
三、按被告以外之人於審判外之言詞或書面陳述，除法律有規定
    者外，不得作為證據；又被告以外之人於審判外之陳述，雖
    不符合同法第159 條之1 至第159 條之4 之規定，但經當事
    人於審判程序同意作為證據，法院審酌該言詞陳述或書面陳
    述作成時之情況，認為適當者，亦得為證據；又當事人、代
    理人或辯護人於法院調查證據時，知有第159 條第1 項不得
    為證據之情形，而未於言詞辯論終結前聲明異議者，視為有
    前項之同意，刑事訴訟法第159 條第1 項及第159 條之5 分
    別定有明文。此係基於證據資料愈豐富，愈有助於真實發現
    之理念，酌採當事人進行主義之證據處分權原則，並強化言
    詞辯論主義，透過當事人等到庭所為之法庭活動，在使訴訟
    程序順暢進行之要求下，承認傳聞證據於一定條件內，得具
    證據適格。其中第2 項之「擬制同意」，因與同條第1 項之
    明示同意有別，實務上常見當事人等係以「無異議」或「沒
    有意見」表示之，斯時倘該證據資料之性質，已經辯護人閱
    卷而知悉，或自起訴書、第一審判決書之記載而了解，或偵
    查、審判中經檢察官、審判長、受命法官、受託法官告知，
    或被告逕為認罪答辯或有類似之作為、情況，即可認該相關
    人員於調查證據時，知情而合於擬制同意之要件（最高法院
    105 年度台上字第2801號、99年度台上字第4817號判決參照
    ）。本判決下列認定事實所引用之卷證所有供述證據，均經
    依法踐行調查證據程序，檢察官、被告及其辯護人均未主張
    排除前開供述證據之證據能力（見本院卷第61頁、第159 至
    164 頁），且迄於本院言詞辯論終結前均未表示異議，本院
    審酌前開證據資料製作時之情況，尚無違法不當及證明力明
    顯過低之瑕疵，且均與本案具關連性，認以之作為證據應屬
    適當，故揆諸上開規定，認上揭證據資料均有證據能力。
四、至其餘憑以認定被告犯罪事實之本判決下列所引各項非供述
    證據，查無違反法定程序取得之情，依同法第158 條之4 規
    定反面解釋，亦均有證據能力。
貳、實體部分
一、認定事實所憑之證據及理由訊據被告固坦承其與甲 有於前
    開時間、地點，與甲 發生性關係1 次等情，然矢口否認有
    何強制性交犯行，辯稱：甲 說要跟伊在一起，伊借甲 的錢
    就不用還了，後來甲 就脫衣服，伊就用陰莖插入甲 陰道內
    ，與甲 發生性關係，伊沒有逼甲 刪除對話紀錄，因為發生
    性關係之前，伊有問甲 如果我錢給妳，發生關係後，甲 告
    我怎麼辦，甲 說不會，要不然紀錄刪掉，伊就說好。云云
    （見本院卷第61頁、第164頁）。經查：
  ㈠被告與甲 有於109 年1 月10日21時許，在新北市板橋區甲 
    住處房間內，與甲 發生性行為1 次乙節，業據被告於偵查
    、本院準備程序及審理時均坦認在卷（見偵卷第72至73頁，
    本院卷第61頁、第164 頁），此部分核與甲 於偵查及本院
    審理時證述之內容一致（見偵卷第89頁，本院卷第112 至13
    2 頁），並有代號與真實姓名對照表、內政部警政署刑事警
    察局109 年8 月5 日刑生字第1090065542號鑑定書（甲 陰
    部採集之精子細胞與被告口腔黏膜之男性染色體【DNA-STR 
    】相符）附卷可稽（見偵卷第95至96頁，代號與真實姓名對
    照表置於偵卷密封袋內），是此部分之事實已堪認定。
  ㈡證人即告訴人甲 於偵查及本院審理時均證稱：伊與被告係在
    網路上認識，伊有向被告借6,000 元，被告也答應了，被告
    有要求用性交之方式抵債，但是伊沒有答應被告，後來雙方
    約在伊住處，被告當面拿錢給伊後再度要求用性交之放方式
    抵債，不過伊拒絕，被告在伊住處看電視、聊天後，就突然
    站起來將伊壓制在床上，將伊褲子、內褲脫掉，並用手撫摸
    伊胸部、用嘴親伊臉跟脖子，之後就用陰莖插入伊陰道內，
    伊有一直動、不讓被告的陰莖插進來，也有用手推開被告並
    向被告表示不願意發生性關係，伊還有拜託被告不要射在裡
    面，直到被告射精為止，事後又逼伊去洗澡，過程中還威脅
    伊不得報警，也不得向其他人提起這件事情，並限制伊不得
    打電話求救，結束後被告還向伊罵髒話等語大致相符（見偵
    卷第89至90頁，本院卷第112 至132 頁），則證人甲 於偵
    查及本院審理時證述之內容大致相符，可知甲 證稱被告於1
    09 年1 月11日凌晨0 時許，在其新北市板橋區住處房間室
    內，不顧甲 之反對，強壓甲 之身體並以生殖器插入甲 陰
    道內一事之證述內容具體而明確。
  ㈢再者，證人即甲 之友人林○○於偵查及本院審理時均證稱：10
    9 年1 月10日晚間伊還在上班時，甲 打電話給伊，當時伊
    在上班沒有接到，後來甲 一直打，伊接起來後甲  暗示要
    伊過去找甲 ，伊覺得甲 當時語氣怪怪的，跟平常不一樣，
    伊抵達甲 住處後，看到被告剛好要離開，而甲 臉色慘白，
    看見伊也不講話，眼眶有淚水感覺剛哭過，伊問甲  發生什
    麼事情，甲 因為害怕被告還沒離開住處而不願意開口說話
    ，只用傳訊息之方式表示剛才被被告硬上，被告還要求甲 
    刪除對話，威脅甲 不能講出去，並說了一些侮辱甲 的話，
    甲 有向被告表示不願意發生性關係，但是男生力氣很大，
    還在甲 體內射精，甲 當時很害怕、很委屈，一開始甲 覺
    得發生這種事情很丟臉所以不願意報案，伊則堅持要報案，
    甲 確實有向被告借錢，但是雙方並無曖昧或者愛慕關係等
    語（見偵卷第109 至111 頁，本院卷第113 至143 頁）相符
    ，且有甲 與證人林○○之通訊軟體LINE對話詳如附表所示（
    彌封卷第27至35頁），並有甲 指認被告照片、性侵害案件
    被害人調查表2 份、新北市政府警察局板橋分局偵查隊受理
    各類案件紀錄表、新北市政府警察局板橋分局偵查隊受理刑
    事案件報案三聯單、性侵害犯罪事件通報表等在卷可參（見
    偵卷第24至29頁、第35頁，性侵害犯罪事件通報表置於偵卷
    密封袋內），則甲 於遭被告強制性交時，確實有向證人林○
    ○求助，後證人林○○抵達甲 住處時，始見甲 有哭泣、害怕
    等不尋常之行為，嗣後並有報警處理等情明確，而上開證據
    均足以作為甲 證述內容真實性之補強，由此益徵甲 證稱被
    告曾以強暴之方式將生殖器插入其陰道內並射精之證詞實在
    。
  ㈣綜上，被告於109 年1 月11日凌晨0 時許，在新北市板橋區
    甲 住處房間內，以強暴之方式，將身體強壓在甲 身上，與
    甲 發生性行為1 次之事實，除有證人甲 於偵查及本院審理
    時之證述外，甲 於案發後將本件案情告知證人林○○，雖林○
    ○於偵查及本院審理時證述甲 轉述遭被告強制性交之經過，
    此部分係屬非其親身經歷之「傳聞供述」，而與以實際經驗
    為基礎之證述有別，然除證人林○○轉述自甲 說詞之「傳聞
    供述」外，其餘以實際經驗為基礎部分之陳述，例如：甲 
    有將其遭被告強制性交行為之情形告知證人林○○，證人林○○
    聽聞後建議甲 向新北市政府警察局板橋分局偵查隊報案等
    節，則非屬傳聞證據（最高法院103 年度台上字第3234號判
    決參照）。又所謂補強證據，並非以證明犯罪構成要件之全
    部事實為必要，倘該項證據得以佐證證人證言或共犯自白，
    非屬虛構，並保障所陳事實之真實性，即已充足（最高法院
    103 年度台上字第2737號判決參照）。是證人林○○證述甲 
    於何時、如何告知其曾遭被告侵犯之過程，包括甲 不斷打
    電話求救，並於事後前往甲 住處，見聞甲 於案發後之心情
    、精神狀況，並且陪同甲 至醫院驗傷、報警處理等節，均
    係證人林○○本於親自經歷所為證述，應非傳聞供述如前，且
    證述內容亦與證人甲 證述之情節大致相符，而可作為證人
    甲 前開證述內容之補強。況且證人林○○於本件案發前並不
    認識被告，業據證人林○○於本院審理時證述在卷（見本院卷
    第140 頁），雙方並無恩怨或糾紛，再酌以甲 於本件案發
    後並未向被告提出民事賠償等訴訟行為，可知甲 、證人林○
    ○並無以說謊方式獲取金錢利益或蓄意陷害他人之動機與必
    要，如非甲 之親身經歷，其又如何能就被告如何將其強壓
    在床上，並以陰莖插入其陰道內以及體內射精等行為，為如
    此明確、肯定而自然之描述，復甲 所證並無描述被告有其
    他施以暴力或不符常理之性侵等誇張侵犯行為之情形，益見
    甲 指述遭被告強制性交之內容，可信度高，而可採信。綜
    合上情以觀，俱徵甲  之指訴與事實相符，足證甲 確遭被
    告強制性交之事實甚明。
  ㈤至被告雖以前詞置辯，其辯護人亦為其辯護稱：甲 跟被告確
    實有6,000 元的債務關係，加上被告見到甲 之後，提出本
    人與照片不符合，然被告並非沒有嫌棄甲 反而予以借貸，
    則甲 所述是否實在，有待商榷；其次甲 當時跟被告借款時
    ，是沒有工作的，這時候答應用發生性行為抵償借款並非不
    可想像；再者，兩人並非熟識朋友，甲 卻在深夜讓不熟識
    之男子進入住處，應該可以想像可能造成危險，甲  不選擇
    在早一點的時間在公開與被告借款，應該可想像這樣會遭受
    到危險，會讓人認為有可能以性交來抵償借款，甲  提到在
    被告壓制他還沒有進行性行為的時候，甲 還是可以使用電
    話，如果被告要強制性交，不可能讓甲 自由使用電話；況
    以證人林○○證述，案發當時甲 的體重大約80公斤，加上被
    告又沒有以言語恫嚇他，被告與甲 兩人身形相差不多，被
    告無法很輕易與甲 發生性交行為，而不在甲  身上造成任
    何傷勢，恐怕甲 所稱之性行為有諸多不合理的地方；又證
    人林○○證述到場後與甲 用通訊軟體交談，是否有故意留下
    被告是強制性交的相關證據以利事後對被告提告，這部分，
    恐怕也值得審酌等語（見本院卷第166 至167 頁）。惟查：
  ⒈被告雖稱甲 之本人與照片差異甚大，卻仍借貸金錢與甲  乙
    節，然被告借貸與甲 之目的係欲以性交易之方式讓甲  抵
    債，業據被告於本院審理時供述明確（見本院卷第164 頁）
    ，顯見被告並無如辯護人所稱嫌棄甲 之情況，況且被告是
    否借貸金錢與甲 所述是否實在並無關聯，甲 於偵查、本院
    審理時證述之內容當可採信，亦據本院認定如前。而甲 於
    案發當時是否有工作，是否有還款能力，均無法與甲 是否
    答應以性行為抵償無涉，即便甲 於案發時經濟能力較為弱
    勢，然其仍可以其他方式獲得金錢償還，且甲 僅短暫之時
    間待業，且甲 已一再向被告表示不願以發生性關係之方式
    抵償債務，當無法以甲 於案發時處於待業狀態而推之甲 會
    以性交之方式償還被告債務，辯護人此部分所辯，並無理由
    。
  ⒉另性侵害被害人於案發當時如何讓自己陷於危險狀態，本因
    人而異，此隨著個人之性格、當時之環境、被害人與被告間
    之關係等複雜因素相互參雜影響而有截然不同之反應。本件
    甲 與被告固素未謀面，僅係網路認識之網友，其向被告借
    貸金錢時，並未約在外面較為明亮、寬闊之便利商店或公共
    空間，然此肇端原因甚多，或可能甲 本身個性使然，或欲
    取得被告信任，此與甲 之年齡、處世應變能力與生活經驗
    、個性、環境交互影響，以致於未能多加思索讓不熟識之被
    告輕易的進入其租屋處，然並不得以此遽認甲 欲以性交之
    方式抵償借款。
  ⒊至被告於對甲 為強制性交行為時，何以甲 仍得撥打電話乙
    節，甲 於本院審理時已明確證稱：被告推倒伊的時候，伊
    手上拿著手機，就趕快撥打電話，林○○並未接伊電話，後來
    接通並掛掉後，被告才將伊手機搶走等語（見本院卷第129 
    頁），則觀諸甲 與證人林○○之LINE對話紀錄，甲 於1 分鐘
    內有一通撥出以及9 秒鐘之通話（詳如附表所示），則被告
    對甲 為強制性交時，甲 勢必有反抗之動作，斯時行動電話
    握在甲 手上，被告自無法輕易的將甲 之行動電話搶走，甲
     仍有機會對外求救，且嗣後甲 之行動電話也遭被告搶走，
    此均與常情無違；再甲 於案發時雖體重接近80公斤，而與
    被告相當，然此並不代表甲 遭被告強制性交時必然留下傷
    勢，故無法以甲 身上並未留下傷勢而推論其係自願與被告
    發生性關係。又被告與證人林○○以通訊軟體交談等情，證人
    林○○與甲 於本院審理時均證稱：甲 因害怕被告尚未離開而
    不敢說話等語一致（甲 部分見本院卷第123 頁，林○○部分
    見本院卷第136 頁），甲 遭遇被告強制性交之情況下，內
    心處於害怕、無助而一時無法或不敢以言語交談，自有可能
    ，辯護人此部分所辯，亦無理由；末被告稱因害怕遭甲 提
    告而與甲 協議刪除甲 行動電話內之對話紀錄，然若如被告
    所辯為真，其與甲 之對話紀錄反係證明被告與甲 確實係協
    議以發生性關係之方式抵債，被告並無對甲 為強制性交之
    絕對有利之證據，如此強而有力之證據被告為何不留存，反
    擔心遭甲 提告而刪除？顯見被告此部分所辯，顯與事實不
    符，而推託卸責之詞，不可採信。
  ㈥綜上所述，被告上開所辯，顯係卸責之詞，委不可採，辯護
    人所辯，亦無理由。是以，本件事證明確，被告以強暴之方
    式，於前揭時間、地點，以身體強壓在甲 身上並以生殖器
    插入甲 陰道內抽動直至射精為止之方式對甲 為強制性交行
    為1 次既遂之犯行洵堪認定，應依法論科。
二、論罪科刑
  ㈠按猥褻係指性交以外，足以興奮或滿足性慾之一切色情行為
    而言（最高法院63年台上字第2235號判例參照），查女性之
    胸部、下體為區別男女性別之主要性徵，且依社會通念即屬
    身體私密處，倘未經本人同意而碰觸該處，當認該等行為本
    身即具刺激或滿足性慾之意涵，此乃眾所周知之經驗法則，
    準此，被告如事實欄一所示之分別以手撫摸甲 之胸部、以
    嘴親甲 臉頰、脖子之行為，自均屬猥褻行為無誤。
  ㈡又按強制性交罪之強暴要件行為，乃係指直接、間接對被害
    人身體加諸有形強制力，以圖抑制或排除被害人之抗拒而言
    。且由強制性交罪之立法目的在保護被害人之性自主決定權
    立論，強暴行為應不必達於使被害人不能抗拒之程度，只需
    具有妨害被害人自由意志，違反被害人之意願而仍執意為之
    ，即屬相當（最高法院103 年度台上字第3038號、101 年度
    台上字第4268號、99年度台上字第5839號判決參照）。經查
    ，被告如事實欄一所示，先以身體強壓在甲 身上，使甲 無
    法抗拒之情況下，對甲 為強制性交行為，業據本院認定如
    前，衡諸前述，被告如事實欄一所示之行為顯係以有形之強
    制力加諸在甲 之身上，用以壓制甲 ，當構成以強暴方法為
    強制性交罪（臺灣高等法院107 年度侵上訴字第61號判決亦
    同此見解），公訴意旨認被告僅係以違反甲 意願之方式，
    對甲 遂行性交目的部分之論述，容有誤會。
  ㈢核被告所為，係犯刑法第221 條第1 項之強制性交罪。復被
    告於如事實欄一所示之時間、地點，先分別以手撫摸甲 之
    胸部、以嘴親甲 臉頰、脖子之行為，與其後以生殖器插入
    甲 陰道內為性交行為，各該強制猥褻及強制性交之二種行
    為發生時點非常相近，且地點同一，行為人之犯意應係沿續
    承接而來，被告之強制猥褻行為係實行強制性交之階段行為
    ，應為強制性交行為所吸收，不另論罪。
  ㈣爰審酌被告與甲 為朋友關係，雖於案發當時係徵得甲 之同
    意進入甲 上開住處，然其明知甲 實無與其發生性交行為之
    意願，竟仍為逞一己私慾，以前開強暴之手段，對甲 為強
    制性交行為得逞，對甲 之身體自主權未予尊重，造成甲  
    身心受創，犯罪所生損害甚鉅，且迄今仍否認犯罪、飾詞狡
    辯，亦未與被害人和解並賠償損害，顯見被告毫無悔意，犯
    罪後之態度非佳，復酌其犯罪之手段、素行尚可、智識程度
    及家庭經濟狀況等一切情狀，量處如主文所示之刑，以示警
    懲。
據上論斷，應依刑事訴訟法第299 條第1 項前段，判決如主文（
本案採判決精簡原則，僅引述程序法條）。
本案經檢察官劉家瑜偵查起訴、檢察官黃國宸到庭執行職務。
中　　華　　民　　國　 110　　年　　3 　　月　　31　　日
                  刑事第五庭    審判長法  官   胡堅勤
                                      法  官   王筱維
                                      法  官   賴昱志
以上正本證明與原本無異。
如不服本判決，應於判決送達後20日內敘明上訴理由，向本院提
出上訴狀(應附繕本) ，上訴於臺灣高等法院。其未敘述上訴理
由者，應於上訴期間屆滿後20日內向本院補提理由書「切勿逕送
上級法院」。
                                      書記官   傅淑芳
中　　華　　民　　國　 110　　年　　3 　　月　　31　　日
附錄本案論罪科刑法條：
中華民國刑法第221條（強制性交罪）
對於男女以強暴、脅迫、恐嚇、催眠術或其他違反其意願之方法
而為性交者，處3 年以上10年以下有期徒刑。
前項之未遂犯罰之。

附表：
甲 與證人林○○之LINE對話內容

【1月11日週六】 林○○：(未接來電)(00:30) 甲 ：(語音通話9秒)(00:33) 林○○：好(00:34) 林○○：(未接來電)(01:11) (未接來電) (01:29) 林○○：開門(01:52) 林○○：(未接來電)(不詳) 林○○：不是 我在你門外而已...(01:56) 甲 ：他剛剛強姦我      我拒絕了      他硬上(01:58) 林○○：告他(不詳) 甲 ：我的內褲的要直接要扯掉(01:59) 林○○：告啊(01:59) 甲 ：他剛剛比我去沖澡      我沒證據(01:59) 林○○：一樣         去警局備案(01:59) 甲 ：他事後找我麻煩呢？(01:59) 林○○：都還是有其他方法(01:59) 甲 ：如果事情被峰知道      怎麼辦(01:59) 林○○：他很大尾？(01:59) 甲 ：我不知道(01:59) 林○○：那就不要讓他知道啊(01:59)         啊你要這樣受委屈？(02:00) 甲 ：他已經知道我住哪裡了(02:00) 林○○：哪又怎樣(02:00) 甲 ：我知道怎麼辦(02:00) 林○○：有種他來鬧         報警他罰更多         他有給你錢嗎         你們打字內容(02:00) 林○○：有提到         給你多少然後打砲這樣嗎(02:01) 甲 ：他剛剛逼我刪對話      重頭到尾      我都拒絕他      打炮給錢      是用借的(02:01)      後來他硬上      剛剛還威脅我      要拿走錢      還好你到了(02:02) 林○○：你跟他硬 他也硬就對了         那就報警啊         我跟你講(02:02) 甲 ：我沒硬(02:02) 林○○：再怎樣你沒證據         警局都會保護女生         這是真的(02:02) 甲 ：可是我也是可以檢查(02:02) 林○○：他內射嗎(02:03) 甲 ：對(02:03) 林○○：對啊(02:03) 甲 ：內射(02:03) 林○○：趁現在(02:03) 甲 ：我求他      不要內射(02:03) 林○○：陪你去亞東(02:03) 甲 ：我不敢(02:03) 林○○：先去警局(02:03) 甲 ：很丟臉(02:03) 林○○：丟臉         都這種時候         還丟臉         不然你要怎麼辦(02:03)         你有想過嗎         如果今天睡著了怎麼辦(02:04) 甲 ：所以還好阿(02:04) 林○○：沒什麼不好丟臉的         你也不用那麼委屈(02:04) 甲 ：伊澤來了？(03:03) 林○○：還沒 她在導航(03:03) 甲 ：他一個嗎？       還是？(03:03) 林○○：我不知道欸 我沒問(03:04) 甲 ：如果不是就不要來了(03:04) 林○○：他只說他很氣男生         還是我問他看看(03:04) 甲 ：嗯嗯      好      問(03:04) 林○○：沒接(不詳)